

LINA GUTIERREZ

Desarrolladora Front-End

PERFIL

Como desarrolladora web Front-End, estoy familiarizada en el uso de herramientas como React.js, Redux, HTML5, CSS3, JS, Bootstrap, Styled Components, Git, GitHub y Sass. He trabajado en proyectos de diseño y programación web, y me considero una profesional proactiva y colaborativa. Me gusta trabajar en equipo y estoy siempre dispuesta a aportar mis conocimientos y habilidades en proyectos desafiantes. Si necesitas una desarrolladora Front-End con experiencia y pasión por la innovación tecnológica, no dudes en contactarme.

HABILIDADES

Conocimiento de frameworks y librerías como React y Bootstrap Sass

Experiencia en el uso de herramientas de desarrollo como Visual Studio Code y GitHub.

Desarrollo de aplicaciones web responsivas







Dominio de HTML, CSS y JavaScript.





IDIOMAS

- Español nativo.
- Inglés A2.

(+57)3135727469 - (+57)3206668151

Medellin- Antioquia

 \longrightarrow lina.vaquero $2017@{
m gmail.com}$

https://linavaquero.github.io/Linavaquero-Portafolio

www.linkedin.com/in/lina-isabelgutiérrez-vaquero

EDUCACIÓN

2023-2023

- Corporación MAKAIA-BOOTCAMP
- Desarrollo web Front-End

2017-2019

- Servicio Nacional de Aprendizaje (SENA)
- Tecnología Gestión Empresarial

EXPERIENCIA

02/2023 - 07/2023

Desarrollo front-End (Trainee) Corporación MAKAIA-BOOTCAMP

- Cumplimiento de sprint y workshop individuales y grupales
- Desarrollo de proyectos con HTML5, CSS, JS, REACT y trabajo colaborativo a traves de Git Flow

2021-2023

Analista de operaciones - bodega Logistica y entregas del pacifico

- Almacenar y controlar la mercadería que ingresa de acuerdo con el código establecido. Diseño de contenido
- Alistar los pedidos de los materiales de diferentes unidades administrativas.